最高法院刑事判決　　　　　　　　　　　　　　　八十六年度台上字第四六九七號
　　上訴人　甲○○
右上訴人因違反麻醉藥品管理條例案件，不服台灣高等法院中華民國八十六年五月六
日第二審更審判決（八十六年度上更(一)字第十三號，起訴案號：台灣台北地方法院檢
察署八十三年度偵字第一○四六三、一六八九八號），提起上訴，本院判決如左：
    主  文
原判決關於甲○○部分撤銷，發回台灣高等法院。
    理  由
本件原判決認定上訴人甲○○於民國八十二年間因違反麻醉藥品管理條例案件，經被
判處有期徒刑四月，於八十三年三月二十二日易科罰金執行完畢，詎猶不知悔改，復
意圖營利，基於非法販賣安非他命之概括犯意，將其與徐煥新集資，以每包新台幣（
下同）一萬五千元或二萬元不等價格販入之安非他命予以分裝後，於八十三年四、五
月間，連續在台北市○○路○段二六三號四樓之二金星租賃公司內，單獨以每小包一
千元之價格，非法販賣安非他命予周慶發（另案已審結）約四、五次，至同年五月四
日下午五時許，經警在台北縣新店市○○街十三號四樓查獲周慶發，依周慶發之供述
而循線於同年五月五日下午四時許，在台北市○○路○段二六三號四樓之二查獲上訴
人，並扣得上訴人所有安非他命三包（淨重七二‧○六公克）及其所有供販賣安非他
命所用之塑膠空袋三十個、電子磅秤一個等情。因而撤銷第一審科刑判決，改判論處
上訴人連續非法販賣化學合成麻醉藥品，累犯罪刑，固非無見。
惟查：(一)、有罪判決書之事實一欄為適用法令之根據，應將法院職權上所認定之犯罪
事實詳為記載，始足為適用法令之基礎。本件原判決事實僅記載上訴人以每包一千元
之價格，非法販賣安非他命予周慶發約四、五次，並未就其每次販賣之數量究有若干
﹖為明白認定，詳為記載，則其依連續犯麻醉藥品管理條例第十三條之一第二項第一
款論處上訴人罪刑，是否適當，本院無從憑斷。(二)、原判決憑以認定上訴人犯罪之證
據，無非以證人周慶發於警訊時證述其所吸用之安非他命係向台北市○○路○段二六
三號四樓之二金星租賃公司之「周仔」、年約四十幾歲，身材中等之男子購買云云為
其主要論據。但該證人周慶發於原審更審前結證：「是一姓周的人，綽號叫『長腳』
的，一包一千元、二千元不等」。經命當庭指認所謂姓周的，是否甲○○時﹖答：「
不是」。並稱該「周仔」身高一八○公分，年齡四十幾歲，燙黑人頭，瘦瘦的（見原
審八十五年度上訴字第五三三號卷第六十六頁背面及第六十七頁）。而上訴人亦否認
其綽號為「周仔」，並謂人皆稱其為「周董」。則售賣安非他命予周慶發之人是否為
本件上訴人，尚欠明瞭，自有深入調查審明之必要。本院前次發回意旨業已指明，原
審猶未詳加調查，亦未於判決理由內說明證人周慶發之上述所證，何以不足採為有利
上訴人之認定，遽論處上訴人連續非法販賣化學合成麻醉藥品罪刑，不惟有應於審判
期日調查之證據，未予調查之違法，亦難謂無判決不載理由之違背法令。上訴意旨執
以指摘原判決此部分不當，尚非全無理由，應認原判決關於上訴人部分仍有撤銷發回
更審之原因。
據上論結，應依刑事訴訟法第三百九十七條、第四百零一條，判決如主文。
中      華      民      國    八十六    年      八      月      七      日
                              最高法院刑事第五庭
                                  審判長法官  陳  錫  奎
                                        法官  洪  清  江
                                        法官  李  璋  鵬
                                        法官  吳  昆  仁
                                        法官  劉  介  民
      右正本證明與原本無異
                                              書  記  官
中      華      民      國    八十六    年      八      月     十一     日
